---
title: "Financial notes"
output:
  html_document:
    theme: journal
    toc: true
    toc_float:
      collapsed: true
---

```{r setup, include=FALSE}
knitr::opts_chunk$set(echo=TRUE)

{
  if(!require(tidyverse)){
    install.packages("tidyverse")
    library(tidyverse)
  }
  if(!require(magrittr)){
    install.packages("magrittr")
    library(magrittr)
  }
  if(!require(tidyquant)){
    #https://cran.r-project.org/web/packages/tidyquant/
    install.packages("tidyquant")
    library(tidyquant)
  }
}

# path
{
  folder_Path<-getwd()
  folder_Path<-"C:/_DATI/MEGAdrive/Investment/_myCode/prj_FOREX_investment"
  data_Path<-file.path(folder_Path, "data")
  input_Path<-file.path(data_Path, "input")
  output_Path<-file.path(data_Path, "output")
}

forexsb_rds_list<-list.files(file.path(output_Path, "forexsb", "rds"), pattern=".*Rds")

i<-2
rds_file<-forexsb_rds_list[i]
forex_symbol<-rds_file%>%str_extract("^\\w{6}")
```

```{r}
forex_df_out<-read_rds(file.path(output_Path, "forexsb", "rds", paste0(forex_symbol, ".Rds")))

period<-"D1"
Time_flt<-6

forex_Tflt<-forex_df_out%>%
  filter((!!as.symbol(period))=="y")%>%
  filter(Time>=(max(forex_df_out$Time)%m-%months(Time_flt)))

forex_range_60_tbl <- forex_Tflt %>%
    tail(60) %>%
    summarise(
        max_high=max(High),
        min_low =min(Low)
    )

price<-forex_Tflt$Close
```

# Introduction

[Techincal Analysis with R](https://bookdown.org/kochiuyu/technical-analysis-with-r-second-edition2/)

```{r}

```

## Divergenze

Le divergenze sono degli indicatori chiave dell’analisi tecnica e si intende una situazione in cui il movimento dei prezzi diverge da quello di un indicatore. Grazie alle divergenze, infatti, è possibile comprendere meglio come si muovono i mercati.

Le divergenze si basano su tre indicatori di analisi tecnica che servono a valutare la forza di un trend in corso: “l’indice di forza relativa” (RSI), la “convergenza e divergenza della media mobile” (MACD) e “l’oscillatore stocastico”.

Puo' accadere che i grafici dei prezzi e gli indicatori di analisi tecnica offrano segnali contrastanti (divergenze) e facendo una valutazione più completa è possibile identificare differenti tipi di divergenze:

  * __intensità del trend__:

    - “regolare” indica che un trend potrebbe invertirsi o arrestarsi;

    - “nascosta” segnala che un trend tenderà a continuare nonostante il grafico dei prezzi mostri segni di indebolimento;

  * __direzione del trend__:

    - “positiva” indica un probabile aumento dei prezzi;

    - “negativa” segnala una possibile fase ribassista.

Per identificare una divergenza occorre confrontare e sovrapporre il grafico dei prezzi dell’asset scelto, con l’indicatore di divergenza che si desidera utilizzare. 
Per quanto concerne le __divergenze regolari__, se il prezzo di un asset forma minimi decrescenti mentre l’indicatore tecnico mostra minimi crescenti, ciò potrebbe indicare un modello “bullish”, ossia rialzista. In questo caso, si parla proprio di “divergenza regolare rialzista”. Se, invece, il prezzo di un asset forma massimi crescenti mentre l’indicatore tecnico segnala massimi decrescenti, ciò potrebbe indicare che il trend si sta affievolendo e che potrebbe esservi un movimento “bearish”, ossia ribassista. In questa seconda situazione si parla di “divergenza regolare ribassista”.
Le __divergenze nascoste__, invece, segnalano una probabile continuazione di un trend in corso. In particolare, se il prezzo forma un minimo crescente, ma l’indicatore tecnico segnala un minimo decrescente, avremo una divergenza nascosta rialzista, ossia l’indicazione di un possibile indebolimento della tendenza al rialzo. Se, invece, il prezzo forma un massimo decrescente mentre l’indicatore tecnico segnala un massimo crescente, avremo una divergenza nascosta ribassista, ossia un probabile indebolimento della tendenza al ribasso.

Il primo errore da evitare quando si usano le divergenze, è quello di essere troppo avventati. Nel caso delle divergenze regolari, per esempio, può passare del tempo prima che il trend si inverta significativamente. È molto importante, inoltre, considerare la forza del segnale. Altro errore da evitare, è trascurare l’analisi complessiva del mercato. Le strategie di trading basate sulle divergenze, infatti, necessitano di un monitoraggio costante delle condizioni del mercato. 
Quando si utilizzano le divergenze, inoltre, è importante assicurarsi che gli strumenti di analisi siano impostati correttamente. I grafici degli indicatori possono essere adattati a diversi intervalli di tempo e basarsi su dati provenienti da diverse fonti, come le medie mobili semplici, le medie mobili esponenziali o le medie mobili ponderate.

# Technical Analysis

## Indicatori e oscillatori

### Moving Average

Le medie mobili non devono essere prese come un segnale operativo in quanto la Media Mobile fa solamente una media dei prezzi ed indica se mediamente ci troviamo in una situazione Long (rialzo) o Short (ribasso):

  a. Simple Moving Average [SMA];
  
  b. Exponential Moving Average [EMA]: da una maggiore enfatizzazione all'ultima candela, quindi la __EMA__ è piu' reattiva rispetto alla __SMA__;
  
  c. Weighted Moving Average [WMA](https://www.xs.com/en/blog/weighted-moving-average/): da maggiore enfasi alle ultime candele e meno alle prime;
  
Piu' il periodo della __MA__ è alto, meno questa si incrocerà con l'andamento del grafico. 

Un modo per usare le __MA__ è quello di selezionarne una di periodi piu' brevi (10) ed una di periodi piu' ampi (50), e studiare dove la __MA__ di breve periodo rompe l'altra per entrare Long o Short: se la rompe al rialzo sta dando indicazioni Long, altrimenti indicazioni Short.
Questo perché il mercato è frattale, e quindi se il periodo piu' ampio inizia Long e la media piu' breve rompe al rialzo probabilmente (ma è importante sottoloneare che la __MA__ non deve essere usata come principale indicatore di movimento dei prezzi) il mercato è al rialzo.

```{r}
TTR_fun<-tidyquant::tq_mutate_fun_options()$TTR
TTR_fun[TTR_fun%>%str_detect(pattern="MA$")]

# TTR::SMA(x=price, n=10)
```

### [MACD (Moving Average Convergence/Divergence)](https://www.ig.com/it/strategie-di-trading/come-fare-trading-con-lindicatore-macd--moving-average-convergen-201030)

Il Moving Average Convergence Divergence o MACD è un indicatore che fornisce informazioni sia sulla direzione della tendenza, al rialzo (rialzista) o al ribasso (ribassista), sia sulla forza del trend. 

__Calcolo dell'indicatore MACD__
Il calcolo dell'indicatore MACD si basa sulle medie mobili esponenziali, in inglese Exponential Moving Averages (EMA), in cui i dati più recenti contano di più rispetto a una media ordinaria. Di conseguenza, gli sviluppi recenti del trading influenzano maggiormente la media.

__Linea MACD, linea del segnale e istogramma__
L'indicatore MACD è composto da due linee. La prima è la linea MACD. Questa linea viene creata calcolando la differenza tra la media mobile esponenziale su un periodo più lungo e quella su un periodo più breve. La seconda linea è la cosiddetta linea di segnale. Questa linea fornisce la media mobile esponenziale della linea MACD stessa. Il calcolo della differenza tra la linea MACD e la linea del segnale crea un istogramma, o grafico a colonne. 

__Periodo della linea media del MACD e linea del segnale__
Una scelta importante per il calcolo dell'indicatore è il periodo (time frame) delle medie. Originariamente, per la media a lungo termine viene preso un periodo di ventisei giorni e per la media a breve termine un periodo di 12 giorni. È possibile utilizzare anche periodi più lunghi o più brevi. Più lungo è il periodo, più gradualmente si muoverà una media. Per la linea del segnale, gli investitori utilizzano solitamente nove giorni.

__Incrocio tra linea MACD e linea del segnale__
Esistono diversi modi per leggere i segnali del MACD. Molti investitori guardano alla differenza tra la linea MACD e la linea del segnale e all'istogramma che mostra questa differenza. Se la linea MACD sale sopra la linea del segnale, l'istogramma sale sopra lo zero. Si tratta di un segnale di acquisto. Se la linea MACD scende sotto la linea del segnale, l'istogramma scende sotto lo zero. Questo è un segnale di vendita. In entrambi i casi, le due linee si incrociano. Per questo motivo si parla anche di ‘’crossover’’.

__Linea MACD relativa alla linea dello zero__
È anche possibile osservare la linea MACD stessa. In questo caso, gli investitori osservano l'andamento della linea MACD rispetto alla linea dello zero. Se la linea MACD è superiore a zero, il prezzo si trova in una tendenza al rialzo. Se la linea è inferiore a zero, il prezzo è in una tendenza al ribasso. Quanto la linea è al di sopra o al di sotto dello zero indica la forza della tendenza. Alcuni investitori vedono in una rapida variazione della linea MACD un segnale che indica che la tendenza è andata troppo veloce e che uno strumento finanziario è ipercomprato o ipervenduto. L'idea è che una tendenza positiva si stia rafforzando e che quindi sia ipervenduta. In questo caso, c'è spazio per una correzione e un'inversione di tendenza.

__Divergenza e convergenza linea MACD e prezzo__
È anche possibile ottenere segnali dall'andamento dei top e dei bottom dell'indicatore MACD rispetto ai top e ai bottom del grafico dei prezzi. Una tendenza positiva del prezzo può essere riconosciuta dal raggiungimento di un top sempre più alto. In una tendenza negativa, il prezzo crolla e raggiunge fondi sempre più bassi. Se la linea MACD mostra lo stesso andamento, si parla di convergenza tra la linea MACD e il prezzo. È anche possibile che il prezzo sia in una tendenza al rialzo con top sempre più alti, mentre i top nel grafico della linea MACD si stanno abbassando. In questo caso, c'è una divergenza tra il prezzo e la linea MACD. Alcuni investitori vedono la divergenza come un segnale di vendita.

### [Oscillatore RSI (Relative Strength Index)](https://www.ig.com/it/strategie-di-trading/oscillatore-rsi--cose-e-come-utilizzarlo-nel-trading-200814)

Il Relative Strength Index (RSI) calcola un rapporto tra i recenti movimenti di prezzo al rialzo e il movimento di prezzo assoluto.

Il calcolo dell'RSI è RSI=100-100/(1+RS), dove RS è il rapporto levigato dei guadagni "medi" sulle perdite "medie". Le "medie" non sono vere medie, poiché sono divise per il valore di n e non per il numero di periodi in cui ci sono guadagni/perdite.

L'RSI è solitamente interpretato come un indicatore di ipercomprato/ipervenduto (oltre 70/sotto 30). Anche la linea del 50 è un punto critico, e puo' indicare che il prezzo salirà, quando dall'oversold sale e supera questa linea, o che scenderà, quando dall'overbought scende e la supera.

L'identificazione di picchi ripetuti, in alto o in basso, possono anticipare una salita/discesa di prezzo repentina nel breve periodo (in base al time frame di riferimento).

Altro segnale importante possono essere le divergenza, ossia quando in un range di periodi consistente (circa 25) l'andamento del RSI diverge da quello dei prezzi, con un RSI in discesa/salita ed un prezzo in salita/discesa. Probabilmente il RSI sta anticipando un andamento futuro dei prezzi (in discesa/salita).

```{r}
# TTR::RSI(price, n=10, maType=list(maUp=list(SMA),maDown=list(SMA)))
```

### [Bande di Bollinger](https://www.ig.com/it-ch/strategie-di-trading/cosa-sono-le-bande-di-bollinger-e-come-usarle-nel-trading-190122)

Le bande di Bollinger sono formate da tre linee distinte sul grafico che indicano delle fasce di prezzo. La linea centrale rappresenta la media mobile del prezzo (di default si usa la media mobile semplice a 20 periodi). La banda superiore è calcolata aggiungendo una deviazione standard del prezzo al valore della media mobile. La banda inferiore è calcolata sottraendo una deviazione standard del prezzo al valore della media mobile. 

Come funzionano
Le bande superiore e inferiore formano un range di prezzo (le envelopes) che racchiudono, nella maggior parte dei casi, i movimenti del mercato (valori massimi e minimi). Le bande di Bollinger superiore e inferiore misurano così quella che è la dispersione del prezzo intorno alla media mobile e la volatilità. Più le bande sono vicine o strette tra loro, più bassa sarà la volatilità dei prezzi. Per gli analisti tecnici la contrazione delle bande rappresenta un periodo di consolidamento o di assestamento del mercato. Più le bande sono lontane fra loro, maggiore sarà la volatilità dei prezzi. In fase di espansione, le bande indicano spesso l’inizio di un nuovo trend di prezzo.

Punti di rottura (breakout) e contrazioni (squeeze) delle bande
Come già menzionato sopra, le bande di Bollinger identificano un mercato in fase di consolidamento nei periodi di bassa volatilità. I breakout trader analizzano queste fasi, aspettando che una nuova opportunità di trading emerga alla fine dei periodi di consolidamento. Quando le bande sono contratte, la banda superiore spesso rappresenta una resistenza, mentre la banda inferiore rappresenta un supporto. Qualora il prezzo dovesse superare la resistenza o scendere sotto il supporto, potrebbero nascere nuove opportunità di trading per gli investitori.
Sul mercato potrebbe partire così un nuovo trend di prezzo. I trader, quindi, possono sfruttare questa opportunità di entrata per fare trading seguendo il nuovo andamento dei prezzi. La rottura delle bande di Bollinger è interpretata, quindi, come segnale di trading vero e proprio. È possibile notare, in casi simili, una netta espansione delle bande di Bollinger. L’espansione delle bande segnala anche che il mercato sta uscendo dalla fase di consolidamento e che il prezzo si sta muovendo seguendo una direzione diversa.
Le bande di Bollinger non riescono a fornire suggerimenti esatti sulle strategie di trading da adottare, tuttavia il segnale di uscita si ha quando le bande di Bollinger entrano in fase di espansione oppure quando ricominciano a contrarsi (andamento del mercato al rialzo o al ribasso). La strategia di trading sui punti di rottura, definita Bollinger breakout, è anche nota come “Bollinger Squeeze”, o contrazione di Bollinger, poiché le bande “schiacciano” i prezzi prima di arrivare al punto di rottura.

Le bande di Bollinger nell’inversione del trend
Oltre al trading con i breakout, le bande di Bollinger sono utilizzate per identificare le inversioni del trend dei prezzi in due forme: il doppio massimo (“M”) e il doppio minimo (“W”).
L’inversione a "M” della teoria di Bollinger si compone di due picchi massimi di prezzo (punti di svolta) su un trend di mercato rialzista. Il primo punto di svolta supera la banda di Bollinger superiore, mentre il secondo punto di svolta si trova leggermente sotto il limite della banda superiore. Il mancato superamento del secondo punto della banda superiore suggerisce che il rialzo del prezzo è più debole rispetto a quello raggiunto dal punto massimo precedente. In questa fase il mercato è nella zona di ipercomprato, per cui il trend rialzista si troverebbe in fase conclusiva e potrebbe manifestarsi un’inversione ribassista. I trader che hanno aperto posizioni long sul mercato possono, in questo caso, decidere di incassare i profitti oppure chiudere le posizioni. I trader che puntano sull’inversione del pattern di prezzo attendono un’altra rottura del successivo trend come segnale di conferma, prima di aprire posizioni short sul mercato scelto.
L’inversione a “W” della teoria di Bollinger indica due livelli minimi di prezzo (punti di svolta) su un trend ribassista del mercato. Il primo punto di svolta supera la banda inferiore di Bollinger, mentre il secondo punto di svolta si trova leggermente al di sopra della banda inferiore. Il mancato superamento del secondo punto minimo della banda inferiore ci suggerisce che il movimento del prezzo è più debole rispetto a quello raggiunto dal punto minimo precedente. In questa fase il mercato è in fase di ipervenduto, per cui il trend ribassista si troverebbe in fase conclusiva e potrebbe manifestarsi un’inversione rialzista. I trader che hanno aperto posizioni short possono, in questo caso, incassare i profitti oppure chiudere le posizioni. I trader che puntano sull’inversione del pattern di prezzo attendono una rottura del successivo trend come segnale di conferma, prima di aprire posizioni long sul mercato scelto.

### [Oscillatore Stocastico](https://www.ig.com/it/strategie-di-trading/guida-completa-al-trading-con-loscillatore-stocastico-210105)

L’Oscillatore Stocastico valuta quanto le chiusure delle barre siano prossime al massimo o al minimo registrati in un certo periodo (di default nelle più diffuse piattaforme di trading troviamo un periodo di 14 barre). L’intuizione di Lane consiste nell’aver compreso che, di norma, le chiusure di barra prossime al loro massimo sono tipiche di tendenze al rialzo, mentre chiusure di barra verso il minimo sono indice di un trend ribassista.

I diversi tipi di stocastico
Esistono ben tre versioni di stocastico. Lo stocastico veloce (fast stochastic) rappresenta la formula originale di Lane nel quale la linea %K si ottiene mettendo in relazione percentuale il prezzo di chiusura ed un certo range di prezzo (a 14 periodi), mentre la linea %D è semplicemente la media mobile (normalmente a 3 periodi) della linea %K.
Tuttavia lo stocastico c.d. veloce ha il difetto di essere troppo reattivo e di difficile applicazione. Per ovviare a questo problema si è creata una variante che genera segnali meglio interpretabili e che viene definita come stocastico lento (low stochastic). In questa versione dello stocastico la linea %K è costruita come media mobile (a 3 periodi) della linea %D della versione dello stocastico veloce, mentre la linea %D rappresenta a sua volta la media mobile (a 3 periodi) della nuova linea %K.
Vi è poi una versione che viene definita stocastico completo (full stochastic) che è una variante personalizzabile dello stocastico lento. In questa ultima versione possiamo impostare tutti i parametri necessari, il numero di periodi da prendere in considerazione, il numero di periodi per il %K e il numero di periodi del %D. Quest’ultima versione è quella più utilizzata dalla maggior parte dei trader.

Come si interpreta
Lo stocastico è un oscillatore e pertanto si muove o ‘oscilla’ fra i valori 0 e 100. Non importa quanto il prezzo del nostro titolo si muoverà al ribasso o al rialzo, lo stocastico fluttuerà sempre fra i valori 0 e 100. Uno degli utilizzi più elementari dello stocastico è quello di individuare zone di eccesso dei prezzi, ovvero il c.d. ipervenduto quando abbiamo valori sotto il valore 20 e il c.d. ipercomprato quando questi valori superano il valore 80. Ovviamente possiamo variare a piacimento questi valori per adattarli allo strumento finanziario sul quale stiamo operando. È corretto sottolineare che qualora i prezzi si trovino nelle zone di ipercomprato e ipervenduto non dobbiamo attenderci necessariamente una inversione di tendenza, o quantomeno non necessariamente l’inversione sarà immediata. Spesso, infatti, lo stocastico entra in area di ipercomprato e ipervenduto in situazioni di trend sostenuto e ben definito e l’oscillatore si mantiene in tali zone a lungo senza mai varcare la linea di demarcazione 80-20. Motivo per il quale è bene porre la massima attenzione nel non utilizzare questo oscillatore per catturare automaticamente segnali contro trend.
Al contrario, questo oscillatore è eccezionale per generare segnali durante le fasi laterali, di non-trend.

Utilizzo in un mercato laterale (o di trend non ben definito)
VEDI ARTICOLO

Utilizzo dell’oscillatore stocastico in un mercato in tendenza
L’oscillatore Stocastico è molto efficace e in grado di generare ottimi segnali di trading non solo nelle fasi laterali propriamente dette, laddove cioè i prezzi si muovono da un supporto ad una resistenza statici, ma anche nelle fasi di moderata tendenza dei prezzi. Risulta invece piuttosto rischioso utilizzare lo stocastico per operare contro trend, ovvero quando lo strumento considerato mostra una buona tendenza, rialzista o ribassista. Ne consegue che, se si vuole utilizzare questo oscillatore nelle fasi di trend, occorre attendere lo sviluppo di una tendenza ben definita, quindi un successivo ritracciamento e sfruttare lo stocastico per entrare in direzione del trend originario, cercando di catturare la fine della correzione. Un consiglio operativo per ridurre il numero di falsi segnali è quello di settare il nostro oscillatore utilizzando i parametri 20-5-5 al posto di quelli 14-3-3 proposti di default dalle piattaforme di analisi grafica. Naturalmente anche in questo caso, il consiglio resta quello di fare dei test approfonditi per valutare quali, nel passato, siano stati i migliori settaggi dell’indicatore in grado di restituire il minor numero possibile di falsi segnali.

Operatività in divergenza
Un altro tipo di operatività con lo stocastico prevede l’individuazione di divergenze fra prezzi e oscillatore come filtro per aprire la posizione. Le divergenze sull’oscillatore si verificano abbastanza spesso e sono in genere piuttosto affidabili se associate ad altri segnali di trading. È preferibile utilizzare le divergenze su movimenti con una moderata tendenza, ancor meglio, in assenza di tendenza (fasi laterali) in quanto le probabilità di successo dell’operazione sono più elevate. Mentre con titoli in forte trend potremmo assistere a divergenze multiple prima che si abbia una effettiva inversione di trend, con diversi inevitabili falsi segnali. Anche per questo motivo è consigliabile utilizzare le divergenze non come vero e proprio segnale di ingresso in posizione, ma come filtro di conferma da associarsi ad altre tecniche che sfruttino direttamente le relazioni tra i prezzi.

### [Indice di Direzione Media (ADX)](https://www.ig.com/it/strategie-di-trading/indicatore-adx--un-ottimo-strumento-per-misurare-la-forza-di-un--210108)

L’ADX, Average Directional Movement, con –DI (Minus Directional Indicator) e +DI (Plus Directional Indicator), rappresentano un gruppo di indicatori di tendenza che formano un vero e proprio sistema di trading. L’ADX misura la forza del trend, senza però fornire indicazioni sulla sua direzione. Il +DI e il –DI completano la funzione dell’ADX definendo anche la direzione del trend. Utilizzando insieme i tre indicatori è possibile determinare sia la direzione del trend che la sua forza. La costruzione dell’ADX è basata sul +DM (plus directional moviment) e il –DM (minus directional moviment) determinati dalla differenza fra due minimi consecutivi con la differenza dei due relativi massimi. In genere si assume che il trend sia positivo quando il +DI è superiore al –DI e viceversa per il trend negativo. L’intersezione di questi due indicatori viene combinata poi con il valore dell’ADX per ottenere un sistema completo di trading. L’ADX per sua natura può anche essere usato per aiutarci a scegliere se applicare una strategia trend following o una strategia non trend following.

L’ADX per misurare la forza del trend
Secondo Wilder un titolo è da considerare in trend quando l’indicatore ADX supera il valore di 25, mentre siamo in assenza di trend, quando l’indicatore si trova sotto il valore di 20. Rimane una zona di neutralità, quella compresa fra 20 e 25.
Indichiamo in nero l’ADX, in verde il +DI e in rosso il –DI: se il nostro +DI è superiore al –DI nella parte in trend ci indica che il titolo è in trend positivo, altrimenti in trend negativo.
Un semplice metodo operativo ideato da Wilder prevede l’entrata long quando il +DI attraversa verso l’alto il –DI con ADX superiore a 20; viceversa, l’entrata short, si ha quando il +DI attraversa verso il basso il -DI con ADX superiore al valore 20. Se l’indicatore ADX non si trova al di sopra della soglia di 20 non si apre nessuna posizione.


### [Indicatore OBV (On Balance Volume)](https://www.ig.com/it/strategie-di-trading/le-migliori-strategie-di-trading-con-lindicatore-on-balance-volu-201006)

On Balance Volume (OBV) is a measure of the money flowing into or out of a security. It is similar to Chaikin Accumulation / Distribution [TTR::OBV(price, volume)]. 

### [Ichimoku](https://www.ig.com/it-ch/strategie-di-trading/che-cos-e-la-nuvola-di-ichimoku-e-come-usarla-nel-trading-230901)

La "strategia" Ichimoku è un indicatore tecnico utilizzato per valutare lo slancio, insieme alle aree future di supporto e resistenza. La "nuvola" che si formerà tra queste linee prende il nome di __Senkou Span__. Questo indicatore è formato da diverse linee:

  1. La Tenkan-Sen, chiamata anche Conversion Line, segnala i minimi cambi e la resistenza e rappresenta il punto medio degli ultimi 9 candelieri. Viene calcolata sommando il massimo più alto e il minimo più basso degli ultimi nove periodi e dividendo il risultato per due.

  2. La linea Kijun-Sen, chiamata anche Base Line, è la linea di conferma che può essere usata per analizzare il momentum del prezzo di mercato e rappresenta il punto medio degli ultimi 26 candelieri. Viene calcolata in modo simile alla linea Tenkan-Sen, tuttavia utilizziamo gli ultimi 26 candelieri anziché gli ultimi 9.

  3. Senkou Span A, chiamato anche Leading Span A, rappresenta uno dei due confini del Cloud ed è il punto medio tra la Conversion Line (Tenkan-Sen) e la Base Line (Kijun-Sen). Viene calcolato sommando la linea Tenkan-Sen e la linea Kijun-Sen e dividendo per 2. Questo valore è tracciato 26 periodi nel futuro ed è il margine superiore delle due nuvole.

  4. Senkou Span B, o Leading Span B, rappresenta i secondi confini del Cloud ed è il punto medio delle ultime 52 barre dei prezzi. Aggiungi il massimo più alto e il minimo più basso negli ultimi 52 periodi e poi dividi il risultato per due. Questo valore è tracciato 26 periodi nel futuro e forma il margine inferiore della nuvola.

  5. Chikou Span, chiamato anche Lagging Span, è in ritardo rispetto al prezzo (come suggerisce il nome). Il Lagging Span è tracciato 26 periodi indietro e presenta il sentimento di mercato tracciando i livelli di chiusura degli ultimi 26 giorni. Fornisce un'istantanea del prezzo di mercato attuale in rapporto alle tendenze storiche. Può servire anche per individuare potenziali inversioni.

Si usa la linea di base per determinare il momentum di prezzo a breve termine. L'incrocio della Tenkan Sen (linea di conversione) con la Kijun Sen (linea di base) indica che il momentum del livello di prezzo è in aumento. Quando la Tenkan Sen si trova sopra la Kijun Sen, indica un segnale di acquisto. Se avviene il contrario, si tratta di un segnale di vendita.
Se il livello di prezzo è superiore alla linea di base (Kijun Sen), significa che il prezzo di mercato è orientato al rialzo, poiché supera il prezzo intermedio di un intervallo di 26 periodi. In questo caso, la nuvola si considera una barriera di supporto o di resistenza.

Quando la Chikou Span, che indica il sentimento di mercato, mostra una flessione nel prezzo dell'asset, significa che il mercato è al ribasso. Al contrario, se la Chikou Span supera il prezzo di mercato, indica che il mercato è al rialzo.

### [Yang Zhang Volatility]()

Lo stimatore della volatilità storica di Yang e Zhang ha un errore di stima minimo ed è indipendente dalla deriva e dai gap di apertura. Può essere interpretato come una media ponderata dello stimatore di Rogers e Satchell, della volatilità di chiusura-apertura e della volatilità di apertura-chiusura. Gli utenti possono ignorare i valori predefiniti di α (1,34 per impostazione predefinita) o k utilizzati nel calcolo specificando rispettivamente alpha o k in .... Specificando k, alpha verrà ignorato se entrambi vengono forniti.

__Calcolo__
La volatilità di Yang-Zhang combina tre componenti principali:

  1. Volatilità overnight (close-to-open): Misura la variazione di prezzo tra la chiusura di un giorno e l'apertura del giorno successivo.

  2. Volatilità open-to-close: Misura la variazione di prezzo durante il giorno di trading.

  3. Volatilità Rogers-Satchell: Una media ponderata che tiene conto delle variazioni di prezzo tra apertura, chiusura, massimo e minimo.

La formula di Yang-Zhang è progettata per gestire sia i salti di apertura che il drift, riducendo al minimo l'errore di stima.

__Vantaggi__

  * Efficienza: È quattordici volte più efficiente rispetto al metodo close-to-close.

  * Precisione: Gestisce i salti di apertura e il drift, offrendo una stima più accurata della volatilità.

  * Minimo errore di stima: Riduce al minimo l'errore di stima rispetto ad altri metodi.

La volatilità misura l'intensità delle variazioni di prezzo di un asset finanziario in un determinato periodo di tempo. Ecco una panoramica dei valori alti e bassi di volatilità:

__Valori Bassi di Volatilità__

  * Stabilità: Il valore dell'asset non fluttua drasticamente e tende ad essere più stabile.

  * Rischio Minore: Gli investitori sono esposti a un rischio minore, ma anche le opportunità di guadagno sono più limitate.

__Valori Alti di Volatilità__

  * Instabilità: Il valore dell'asset può cambiare drasticamente in un breve lasso di tempo, sia al rialzo che al ribasso.

  * Rischio Maggiore: Gli investitori sono esposti a un rischio maggiore, ma anche le opportunità di guadagno possono essere più elevate.

In generale, un'alta volatilità implica che il prezzo di un asset può variare ampiamente in un breve periodo di tempo, mentre una bassa volatilità indica che il prezzo tende a cambiare in modo più graduale. La volatilità è solitamente espressa in termini percentuali. Ecco una guida generale per interpretare i valori di volatilità:

__Valori Bassi di Volatilità__

  * 0% - 10%: Molto bassa. Tipica di titoli di stato o obbligazioni di alta qualità.

  * 10% - 20%: Bassa. Tipica di grandi aziende stabili con fluttuazioni di prezzo limitate.

__Valori Alti di Volatilità__

  * 20% - 40%: Alta. Tipica di azioni di società tecnologiche o settori in rapida crescita.

  * Oltre 40%: Molto alta. Tipica di criptovalute o titoli altamente speculativi

# Using indicators, oscillators and correlations

```{r}

```


```{r}

```

# Operational Strategy and Capital Management

```{r}
forex_Tflt
```


```{r}

```

# Price Action Insights

```{r}

```



```{r}

```

# Objective method of structural reading + strategy

```{r}

```


```{r}

```


```{r}

```


```{r}

```


```{r}

```


```{r}

```




